【裁判字號】    98,台抗,416
【裁判日期】    980604
【裁判案由】    支付命令再審之訴
【裁判全文】
最高法院民事裁定              九十八年度台抗字第四一六號
抗  告  人  金鶴育樂興業股份有限公司
法定代理人  乙○○
訴訟代理人  吳慶隆律師
上列抗告人因與甲○○間支付命令再審之訴事件，對於中華民國
九十八年三月三十日台灣高等法院裁定（九十八年度抗字第三四
○號），提起抗告，本院裁定如下：
    主  文
原裁定廢棄，應由台灣高等法院更為裁定。
    理  由
本件相對人甲○○對台灣士林地方法院（下稱士林地院）於民國
九十六年十一月二十七日核發九十六年度促字第三六六五五號支
付命令（下稱系爭支付命令），提起再審之訴，經該法院裁定駁
回，相對人提起抗告。原法院以：士林地院以相對人之戶籍地即
台北市○○區○○路一三九號二樓之三一為應送達處所而郵務送
達系爭支付命令，並由上址泉之鄉大廈管理委員會管理員於九十
六年十二月三日代為收受，已生合法送達之效力，相對人未於送
達後二十日不變期間內提出異議，該支付命令業於同年十二月二
十四日確定。又相對人係於九十七年五月六日閱覽上開管理委員
會所交付之掛號信件簽收登記簿，方知悉本件有民事訴訟法第四
百九十六條第一項第十三款所定再審事由，則自當日相對人知悉
該登記簿新證物時起，算至九十七年六月四日相對人提起再審之
訴時止，尚未逾三十日不變期間，自難謂再審之訴為不合法等詞
，因而裁定將士林地院所為駁回相對人再審之訴之裁定廢棄。
惟按區分所有大廈管理委員會所僱用之管理員，性質上屬於全體
住戶之受僱人，與民事訴訟法第一百三十七條第一項規定之受僱
人相當，倘合於該條要件，將文書付予管理員，即生合法送達之
效力。又抗告人抗辯：相對人另於士林地院九十七年度重訴字第
一○○號債務人異議之訴事件自行提出之簽收單，該收文日期亦
記載為九十六年十二月三日，相對人並於該案自承同年十二月三
日之收文簽名為其所簽，顯見系爭支付命令確由相對人受領等情
（見原法院卷一四頁）；參以相對人於士林地院九十七年度非聲
字第一號聲請回復原狀事件所提出九十六年間「債務人真正之簽
名影本乙張」記載：日期十二月三日、郵號四七七二○四、簽收
人甲○○等語，其上日期十一月三十日郵件簽收人甲○○等字旁
並以紅筆書明「本人簽名」（見卷附相對人狀載聲證四）。而言
，上開十一月三十日、十二月三日簽收人甲○○之簽名筆跡純以
肉眼觀之，似無不同，相對人就該十一月三十日郵件之簽收人甲
○○既狀陳為其真正之簽名，則該十二月三日系爭支付命令之簽
收人甲○○要亦為其真正之簽名。是抗告人所辯系爭支付命令已
由相對人具名「甲○○」簽收，是否全無可採，非無斟酌之餘地
。果爾，相對人提出九十七年五月六日閱覽掛號信件簽收登記簿
方知悉之新證物，能否為有利於相對人之裁判，即值推求。抗告
論旨，指摘原裁定不當，聲明廢棄，非無理由。
據上論結，本件抗告為有理由。依民事訴訟法第四百九十二條，
裁定如主文。
中    華    民    國  九十八  年    六    月    四    日
                      最高法院民事第六庭
                          審判長法官  劉  福  來
                                法官  陳  國  禎
                                法官  陳  重  瑜
                                法官  吳  麗  女
                                法官  簡  清  忠
      本件正本證明與原本無異
                                      書  記  官
中    華    民    國  九十八  年    六    月   十五   日
                                                      V


司法院資訊處製作；財團法人民間司法改革基金會備份。
